臺灣新北地方法院刑事判決
111年度審易字第1061號
公  訴  人  臺灣新北地方檢察署檢察官
被      告  廖裕平

                    住新北市○○區○○街000 巷0 弄0 號0   樓
指定辯護人  本院公設辯護人彭宏東
上列被告因竊盜案件，經檢察官提起公訴（111 年度偵字第1585
0 號），本院判決如下：
    主  文
廖裕平犯竊盜罪，處罰金新臺幣貳仟元，如易服勞役，以新臺幣
壹仟元折算壹日。
未扣案如附表犯罪所得欄所示之物均沒收，於全部或一部不能沒
收或不宜執行沒收時，追徵其價額。
    事實及理由
壹、查被告廖裕平所犯係死刑、無期徒刑、最輕本刑為3 年以上
    有期徒刑以外之罪，其於準備程序就被訴事實為有罪之陳述
    ，經告知簡式審判程序之旨，並聽取其及辯護人與檢察官之
    意見後，本院認無不得或不宜改依簡式審判程序進行之處，
    爰依刑事訴訟法第273 條之1 第1 項、第284 條之1 之規定
    ，裁定進行簡式審判程序。
貳、本案犯罪事實、證據及應適用之法條，除補充「被告廖裕平
    於111 年6 月30日本院準備程序及審理中之自白（參本院卷
    附當日各該筆錄）」為證據外，餘均引用附件即檢察官起訴
    書之記載。
叁、審酌被告係具備一般智識程度及社會歷練之成年人，對於不
    得以竊盜等非法方式侵害他人財物之情，自當瞭然於胸，卻
    不思付出自身勞力或技藝，循合法、正當之途徑取得所需，
    而恣意竊取他人陳列於商店內之待售商品，缺乏基本之法治
    觀念，更對他人財產安全造成危害，實有不該，兼衡被告之
    素行、犯罪之目的、手段、教育程度、職業、家庭經濟與生
    活狀況、竊取財物之價值及數量、案發時為持有身心障礙證
    明之人（障礙類別及等級詳卷，尚無事證足認符合刑法第19
    條第1 項、第2 項之情形），以及被告犯後終能坦認犯行，
    態度勉可等一切情狀，量處如主文第1 項所示之刑，且諭知
    如易服勞役之折算標準，以資處罰。
肆、如附表犯罪所得欄所示之物，概為被告實行本件犯行獲取之
    犯罪所得，復未見實際合法發還被害人洪淑雯之事證，基於
    任何人不能保有犯罪所得之立法原則，自應於主文第2 項宣
    告沒收，且於全部或一部不能沒收或不宜執行沒收時，追徵
    其價額。
伍、本判決係依刑事訴訟法第310 條之2 及第454 條所製作之簡
    化判決，依法僅需記載犯罪事實、證據名稱及應適用之法條
    ，並得以簡略方式為之，如認定之犯罪事實、證據及應適用
    之法條，與檢察官起訴書之記載相同者，得引用之，附此敘
    明。
據上論斷，應依刑事訴訟法第273 條之1 第1 項、第299 條第1
項前段、第310 條之2 、第454 條（本件依刑事判決精簡原則，
僅記載程序法條文），判決如主文。
本案經檢察官葉育宏偵查起訴，由檢察官陳炎辰到庭執行公訴。
中　　華　　民　　國    111   年 　  7  　月 　 19  　日
                  刑事第二十四庭  法  官　李俊彥   
以上正本證明與原本無異。
如不服本判決，應於判決送達後20日內敘明上訴理由，向本院提
出上訴狀（應附繕本），上訴於臺灣高等法院。其未敘述上訴理
由者，應於上訴期間屆滿後20日內向本院補提理由書「切勿逕送
上級法院」。
                                  書記官  林慈恩
中　　華　　民　　國　  111 　年　   7    月    19    日
附錄本判決論罪之法律條文：
中華民國刑法第320 條
意圖為自己或第三人不法之所有，而竊取他人之動產者，為竊盜
罪，處5 年以下有期徒刑、拘役或50萬元以下罰金。
意圖為自己或第三人不法之利益，而竊佔他人之不動產者，依前
項之規定處斷。
前二項之未遂犯罰之。
附表：
  犯    罪    所    得   備    註 熱狗共貳條、茶葉蛋壹顆、可樂壹瓶、豆漿壹罐、冰火調酒壹罐、礦泉水壹罐、御飯團共貳顆。 價值合計新臺幣273 元  
--------------------------------------------------------
附件：
臺灣新北地方檢察署檢察官起訴書
　　　　　　　　　　　　　   　　 　111年度偵字第15850號
　　被　　　告　廖裕平　男　47歲（民國00年00月0日生）
　　　　　　　　　　　　住新北市○○區○○街000巷0弄0號4
　　　　　　　　　　　　　樓
　　　　　　　　　　　　國民身分證統一編號：Z000000000號
上列被告因竊盜案件，已經偵查終結，認應提起公訴，茲將犯罪
事實及證據並所犯法條分敘如下：
　　　　犯罪事實
一、廖裕平前因竊盜案件，經臺灣新北地方法院以102年度簡字
    第5269號判決科罰金新臺幣（下同）1,000元確定（不構成
    累犯），詎不知悔改，竟意圖為自己不法所有，基於竊盜之
    犯意，接續於民國110年5月6日6時、14許，分別前往位於新
    北市○○區○○街000號，由洪淑雯所管領之統一便利超商泰星
    門市，當場食用熱狗及飲用飲料，並攜帶店內商品離開現場
    而竊盜既遂，經清點後共遭被告竊取熱狗2條、茶葉蛋1顆、
    可樂1瓶、豆漿1罐、冰火調酒1罐、礦泉水1罐、御飯團2顆
    ，價值共計273元之商品，經洪淑雯報警處理後，始循線查
    悉上情。
        證據並所犯法條
一、證據清單及待證事實：
編號 證據名稱 待證事實 1 被告廖裕平於警詢供述 坦承拿取上開商品離去現場之事實，惟辯稱均有付款云云。 2 證人即被害人洪淑雯於警詢中之證述 證明全部之犯罪事實 3 監視器光碟1片、監視器畫面截圖4張 證明被告於110年5月6日14許前往上開統一超商竊取財物之事實，另依監視器畫面截圖所示，被告並未結帳即逕行攜帶商品離開現場，是被告上開所辯顯無足採憑。 
二、核被告所為，係犯刑法第320條第1項之竊盜罪嫌。又被告係
    於密接時間內，在同一地點，竊取被害人管領之前揭財物，
    應係出於單一犯意，侵害同一被害人之財產法益，各行為之
    獨立性尚屬薄弱，應屬接續犯，請僅論以一罪。
三、依刑事訴訟法第251條第1項提起公訴。
　　此　致
臺灣新北地方法院
中　　華　　民　　國　 111　　年　　5 　　月　　11　　日
　　　　　　　　　　　　　　　檢　察　官　葉育宏